【裁判字號】    97,交抗,1776
【裁判日期】    971030
【裁判案由】    違反道路交通管理處罰條例
【裁判全文】
臺灣高等法院交通事件裁定            97年度交抗字第1776號
抗  告  人
即受處分人  甲○○
上列抗告人因違反道路交通管理處罰條例案件，不服臺灣士林地
方法院，中華民國97年8月12日所為裁定（97年度交聲字第745號
），提起抗告，本院裁定如下：
    主  文
抗告駁回。
    理  由
一、原裁定意旨略以：本件受處分人甲○○駕駛車牌號碼AB-867
    7號自用小客車，於民國96年3月13日15時40分許，行經宜蘭
    縣礁溪鄉○○路○段133巷口，經警員舉發「闖紅燈」之違規
    ，依違反道路交通管理處罰條例第53條第1項之規定，處罰
    鍰5400元，並依同條例第63條第1項第3款（原處分漏引第1
    項第3款）規定，記違規點數3點。查異議人確有於前揭時、
    地行經有燈光號誌管制之交岔路口闖越紅燈之違規行為，且
    逾越應到案之期限60日以上繳納罰鍰，原處分機關交通部公
    路總局台北區監理所基隆監理站予以裁罰，並無違誤，異議
    應予駁回等語。
二、抗告意旨略以：(一)本人原以為執行取締員警有錄影存證，可
    以證明無闖紅燈之證據，未料相關錄影證物已被銷毀而無法
    澄清真相，令人失望遺憾。(二)該路段彎曲，若以黃燈3秒、
    紅燈2秒論計，本人車輛亦應過巷口或正要過僅10公尺左右
    之巷口，再閃紅燈，應無閃紅燈再闖過之情形，且架設三角
    架錄影取締距離路口50公尺，是否會有誤差，應據實際現場
    狀況準確公平公正合理推論，請求還個公道云云。
三、按道路交通管理處罰條例第53條規定：「汽車駕駛人，行經
    有燈光號誌管制之交岔路口闖紅燈者，處新臺幣1,800元以
    上5,400元以下罰鍰。前項紅燈右轉行為者，處新臺幣600元
    以上1,800元以下罰鍰」。另依道路交通管理處罰條例第63
    條第1項第3款，駕駛人有第53條情形者，除依原條款處罰鍰
    外，並記違規點數3點。
四、本院查：
(一)本件抗告人甲○○駕駛車牌號碼AB-8677號自用小客車，於
    96年3月13日15時40分許，行經宜蘭縣礁溪鄉○○路○段133
    巷口，經警員舉發「闖紅燈」之違規行為，經警掣單舉發，
    嗣經原處分機關依道路交通管理處罰條例第53條第1項、第
    63條第1項第3款之規定裁處異議人罰鍰5,400元、並記違規
    點數3點等情，有宜蘭縣警察局宜警交字第Q00000000號舉發
    通知單、交通部公路總局台北區監理所基隆監理站板監裁
    42-Q00000000號裁決書各1份在卷可稽。
(二)證人即本件舉發警員楊三億於原審證稱：本件是我現場舉發
    。96年3月13日我在礁溪鄉○○路○段133巷口執行交通勤務
    ，當時我跟二成派出所另一員警在巷口前方約50公尺左右架
    設攝影機攔查闖紅燈車輛，發現異議人闖紅燈，就攔停請他
    靠右盤查。確實已經變成紅燈，他闖過去我才攔停。當時他
    的前方並沒有一輛接著一輛，大概還有一段距離，沒有跟得
    很近，若跟得很近我們也不會取締，若是號誌變化我們也不
    會攔停，要全部變成紅燈我們才會攔停。他的後面沒有車。
    其實當時車流很順暢。異議人前面的車向離異議人有一段距
    離了，前一台車過了之後，黃燈燈號已經在閃了，異議人離
    前車一段距離，至少有20公尺遠。當時我確實看到他闖紅燈
    ，且有攝影才攔他下來，我跟他也沒有仇恨，不會誣陷他。
    距離異議人大約50公尺等語（見原審卷第14-17頁）。觀諸
    證人楊三億所言，就其執行交通勤務情形、車流與燈號狀況
    、抗告人不遵號誌闖紅燈之違規經過等情節，證述具體且明
    確。又本件現場有架設三角架錄影存證，惟因抗告人之申訴
    時間已逾法定保存期限1年，而將該採證資料予以銷燬，有
    宜蘭縣政府警察局礁溪分局97年8月1日警礁交字第09740088
    54號函附卷可稽，足認取締當時確有錄影存證，警員更不能
    濫行舉發。且證人楊三億係警員，其執行公務時，本身即受
    有行政懲處責任之監督，到庭具結作證，更係以刑事責任擔
    保其證言之真實性，且與抗告人間毫不相識，並無嫌隙，故
    其證人楊三億上揭證述，應可採信。
(三)抗告意旨雖認若以黃燈3秒、紅燈2秒論計，本人車輛應無閃
    紅燈再闖過之情形云云，惟證人楊三億於原審明確證稱：「
    確實已經變成紅燈，他闖過去我才攔停」等語，已如上述，
    並無抗告人所述係搶黃燈之情形。又有關架設三角架錄影取
    締距離路口50公尺，是否太遠而造成誤差，係屬道路主管機
    關之權責，除有違背法令或明顯矛盾、錯誤，司法機關亦不
    得涉入行政權核心領域，民眾對於行政機關具體行政措施如
    有意見，自應循正當管道向行機關陳情、反應，抗告人執此
    為抗告理由，即無可採。
五、從而，原審認抗告人確有駕車行經有燈光號誌管制之交岔路
    口闖紅燈之違規行為，且逾越應到案之期限60日以上繳納罰
    鍰，原處分機關據以援引道路交通管理處罰條例第53條第1
    項、第63條第1項第3款暨違反道路交通管理事件統一裁罰基
    準及處理細則第2條第2項等規定，裁處異議人罰鍰新臺幣
    5,400元，並記違規點數3點，核無違誤，因而裁定異議駁回
    ，並無違法或不當之處。抗告人仍執陳詞，空言否認違規，
    核無理由，抗告應予駁回。
據上論結，應依道路交通案件處理辦法第26條，刑事訴訟法第
412條，裁定如主文。
中    華    民    國    97    年    10    月    30    日
                  刑事第十七庭  審判長法  官  趙功恆
                                      法  官  周政達
                                      法  官  陳世宗
以上正本證明與原本無異。
不得再抗告。
                                      書記官  魏汝萍
中    華    民    國    97    年    10    月    30    日


司法院資訊處製作；財團法人民間司法改革基金會備份。
